---
title: "データ分析"
date: "`r Sys.Date()`"
author: "Daiki Hojo"
output:
  rmdformats::readthedown:
    highlight: kate
    md_extensions: -ascii_identifiers
    css: style_customized.css
    toc_float: yes
    toc_depth: 3
---


```{r knitr_init, echo=FALSE, cache=FALSE}
library(knitr)
library(rmdformats)
library(ggplot2)

## Global options
options(max.print="75")
opts_chunk$set(echo=FALSE,
	             cache=TRUE,
               prompt=FALSE,
               tidy=TRUE,
               comment=NA,
               message=FALSE,
               warning=FALSE)
opts_knit$set(width=75)
```
--------------------------------------------------------------------------------

--------------------------------------------------------------------------------

# 各ソフトウェアについて

--------------------------------------------------------------------------------

--------------------------------------------------------------------------------


- R
    - Rは､無料の統計処理ソフトである([公式](https://www.r-project.org/))｡<br>
    - パッケージを導入することで､統計分析のほとんどをカバーすることができる｡
- JASP
    - JASPは､無料の統計処理ソフトであり､Eric-Jan Wagenmakersを筆頭に作成された｡([公式](https://jasp-stats.org/))｡<br>
    - 心理学における基本的な分析をGUI操作で簡単に行うことができる｡
    - APA方式の図表を簡単に作成可能｡
    - 内部処理でRが動作している｡
    - ベイズ分析も同じように分析することができる｡
- HAD
    - HADは､無料の統計処理ソフトであり､関西学院大学の清水裕士先生によって作成された｡([公式](http://norimune.net/had))<br>
    - 
- SPSS
    - BAD



##

--------------------------------------------------------------------------------

--------------------------------------------------------------------------------

# 平均値差の検定(t検定)

--------------------------------------------------------------------------------

--------------------------------------------------------------------------------

## 対応はあるか? {.tabset .tabset-fade}

### 対応のあるt検定 {.tabset .tabset-fade}

ソフトウェアを選択

#### R
%>% 
Here is an histogram.

```{r}
ggplot(data=iris) +
    geom_histogram(aes(x=Petal.Width)) +
    facet_grid(Species~.)

```

#### JASP

And a wonderful scatterplot, with a caption.

```{r}
ggplot(data=iris) + geom_point(aes(x=Petal.Width, y=Petal.Length, color=Species))
```

#### HAD

And a wonderful scatterplot, with a caption.

```{r}
ggplot(data=iris) + geom_point(aes(x=Petal.Width, y=Petal.Length, color=Species))
```

#### SPSS

And a wonderful scatterplot, with a caption.

```{r}
ggplot(data=iris) + geom_point(aes(x=Petal.Width, y=Petal.Length, color=Species))
```

### 対応のないt検定(等分散性を仮定) {.tabset .tabset-fade}

ソフトウェアを選択

#### R
%>% 
Here is an histogram.

```{r}
ggplot(data=iris) +
    geom_histogram(aes(x=Petal.Width)) +
    facet_grid(Species~.)

```

#### JASP

And a wonderful scatterplot, with a caption.

```{r}
ggplot(data=iris) + geom_point(aes(x=Petal.Width, y=Petal.Length, color=Species))
```

#### HAD

And a wonderful scatterplot, with a caption.

```{r}
ggplot(data=iris) + geom_point(aes(x=Petal.Width, y=Petal.Length, color=Species))
```

#### SPSS

And a wonderful scatterplot, with a caption.

```{r}
ggplot(data=iris) + geom_point(aes(x=Petal.Width, y=Petal.Length, color=Species))
```

### 対応のないt検定(Welchの検定) {.tabset .tabset-fade}

ソフトウェアを選択

#### R
%>% 
Here is an histogram.

```{r}
ggplot(data=iris) +
    geom_histogram(aes(x=Petal.Width)) +
    facet_grid(Species~.)

```

#### JASP

And a wonderful scatterplot, with a caption.

```{r}
ggplot(data=iris) + geom_point(aes(x=Petal.Width, y=Petal.Length, color=Species))
```

#### HAD

And a wonderful scatterplot, with a caption.

```{r}
ggplot(data=iris) + geom_point(aes(x=Petal.Width, y=Petal.Length, color=Species))
```

#### SPSS

And a wonderful scatterplot, with a caption.

```{r}
ggplot(data=iris) + geom_point(aes(x=Petal.Width, y=Petal.Length, color=Species))
```


##

--------------------------------------------------------------------------------

--------------------------------------------------------------------------------

# 分散分析

--------------------------------------------------------------------------------

--------------------------------------------------------------------------------

## 要因数は?{.tabset .tabset-fade}

### 一元配置分散分析 {.tabset .tabset-fade}

#### 対応なし {.tabset .tabset-fade}

ソフトウェアを選択

##### R
%>% 
Here is an histogram.

```{r}
ggplot(data=iris) +
    geom_histogram(aes(x=Petal.Width)) +
    facet_grid(Species~.)

```

##### JASP

And a wonderful scatterplot, with a caption.

```{r}
ggplot(data=iris) + geom_point(aes(x=Petal.Width, y=Petal.Length, color=Species))
```

##### HAD

And a wonderful scatterplot, with a caption.

```{r}
ggplot(data=iris) + geom_point(aes(x=Petal.Width, y=Petal.Length, color=Species))
```

##### SPSS

And a wonderful scatterplot, with a caption.

```{r}
ggplot(data=iris) + geom_point(aes(x=Petal.Width, y=Petal.Length, color=Species))
```

#### 対応あり {.tabset .tabset-fade}

ソフトウェアを選択

##### R
%>% 
Here is an histogram.

```{r}
ggplot(data=iris) +
    geom_histogram(aes(x=Petal.Width)) +
    facet_grid(Species~.)

```

##### JASP

And a wonderful scatterplot, with a caption.

```{r}
ggplot(data=iris) + geom_point(aes(x=Petal.Width, y=Petal.Length, color=Species))
```

##### HAD

And a wonderful scatterplot, with a caption.

```{r}
ggplot(data=iris) + geom_point(aes(x=Petal.Width, y=Petal.Length, color=Species))
```

##### SPSS

And a wonderful scatterplot, with a caption.

```{r}
ggplot(data=iris) + geom_point(aes(x=Petal.Width, y=Petal.Length, color=Species))
```

### 二元配置分散分析 {.tabset .tabset-fade}

#### 対応なし {.tabset .tabset-fade}

ソフトウェアを選択

##### R
%>% 
Here is an histogram.

```{r}
ggplot(data=iris) +
    geom_histogram(aes(x=Petal.Width)) +
    facet_grid(Species~.)

```

##### JASP

And a wonderful scatterplot, with a caption.

```{r}
ggplot(data=iris) + geom_point(aes(x=Petal.Width, y=Petal.Length, color=Species))
```

##### HAD

And a wonderful scatterplot, with a caption.

```{r}
ggplot(data=iris) + geom_point(aes(x=Petal.Width, y=Petal.Length, color=Species))
```

##### SPSS

And a wonderful scatterplot, with a caption.

```{r}
ggplot(data=iris) + geom_point(aes(x=Petal.Width, y=Petal.Length, color=Species))
```

#### 2要因とも対応あり {.tabset .tabset-fade}

ソフトウェアを選択

##### R
%>% 
Here is an histogram.

```{r}
ggplot(data=iris) +
    geom_histogram(aes(x=Petal.Width)) +
    facet_grid(Species~.)

```

##### JASP

And a wonderful scatterplot, with a caption.

```{r}
ggplot(data=iris) + geom_point(aes(x=Petal.Width, y=Petal.Length, color=Species))
```

##### HAD

And a wonderful scatterplot, with a caption.

```{r}
ggplot(data=iris) + geom_point(aes(x=Petal.Width, y=Petal.Length, color=Species))
```

##### SPSS

And a wonderful scatterplot, with a caption.

```{r}
ggplot(data=iris) + geom_point(aes(x=Petal.Width, y=Petal.Length, color=Species))
```

#### 1要因のみ対応あり {.tabset .tabset-fade}

ソフトウェアを選択

##### R
%>% 
Here is an histogram.

```{r}
ggplot(data=iris) +
    geom_histogram(aes(x=Petal.Width)) +
    facet_grid(Species~.)

```

##### JASP

And a wonderful scatterplot, with a caption.

```{r}
ggplot(data=iris) + geom_point(aes(x=Petal.Width, y=Petal.Length, color=Species))
```

##### HAD

And a wonderful scatterplot, with a caption.

```{r}
ggplot(data=iris) + geom_point(aes(x=Petal.Width, y=Petal.Length, color=Species))
```

##### SPSS

And a wonderful scatterplot, with a caption.

```{r}
ggplot(data=iris) + geom_point(aes(x=Petal.Width, y=Petal.Length, color=Species))
```

##

--------------------------------------------------------------------------------

--------------------------------------------------------------------------------

# 回帰分析

--------------------------------------------------------------------------------

--------------------------------------------------------------------------------

